臺灣苗栗地方法院刑事判決　　　　　　　　　　　　　　九十年度訴字第二二號
　　公　訴　人　臺灣苗栗地方法院檢察署檢察官
　　被　　　告　甲○○
　　選任辯護人　張佳瑜
右列被告因違反著作權法等案件，經檢察官提起公訴（九十年度偵字第三一八九、二
六五八號）及移送併辦（九十年度偵字第一六九七、一六九八、七五八號），本院判
決如左：
    主  文
甲○○以明知為侵害著作權之物而意圖營利而交付之方法侵害他人著作權為常業，處
有期徒刑壹年貳月。緩刑伍年，緩刑期內付保護管束。
扣案之仿冒光碟片陸仟陸佰玖拾捌片（詳如附表所示）、盜版遊戲光碟目錄拾本，均
沒收。
    事  實
一、甲○○係位於苗栗縣後龍鎮○○路一七七號之建興玩具專賣店之負責人，明知不
    詳姓名成年男子所出售之遊戲光碟片透過電視遊樂器，執行在電視畫面上，就附
    表一、二部分之遊戲光碟可顯現業經日商乙○○○娛樂股份有限公司（以下簡稱
    為「新力公司」）向經濟部中央標準局（現改制為智慧財產局）申請核准以第六
    七二六六六號、第七一○四五四號註冊，享有指定使用於電腦、錄有電腦程式之
    光碟片、專用期間分別自八十四年三月一日起至九十四年二月二十八日止及八十
    五年三月十六日起至九十五年三月十五日止專用權之「PLAY STATION」及「PS
    設計圖」之商標圖及「LICENSEND BY SONY COMPUTER ENTERTAINMENT INC.」（
    為新力公司所特許）等字樣，就附表四部分可顯示業經日商世雅企業股份有限公
    司（以下簡稱為「世雅公司」）申請核准以第二四九○七○號註冊，享有指定使
    用於電視遊樂器用之程式卡帶、磁帶、磁碟等商品、專用期間自八十三年七月一
    日起至九十三年六月三十日止專用權之「SEGA」商標圖樣與「PRODUCED BY OR
    UNDER LICENSE FROM SEGA ENTERPRISES,LTD.」（世雅公司製造或源自其授權）
    等字樣，皆係意圖欺騙他人於同一商品使用相同於他人註冊商標之仿冒商品，且
    知附表一中「GT GRAN TURISMO實戰賽車」、「骰子大戰」、「動感小子二」、
    「寶貝龍（小龍歷險記、魔力小飛龍）」、「終極保衛戰」、「捉猴冒險記」、
    「野戰神兵二」、「GT GRAN TURISMO實戰賽車二」均係擅自重製新力公司、附
    表二中「勁爆熱舞２」、「勁爆熱舞３」之遊戲光碟均係擅自重製日商可樂美股
    份有限公司（以下簡稱可樂美公司）、附表二遊戲光碟中之「Final Fantasy Ⅷ
    太空戰士８」係擅自重製日商思奎爾股份有限公司（以下簡稱思奎爾公司），均
    於中華民國管轄區域內首次發行，依著作權法第四條第一款規定，為受我國著作
    權法保護之外國人著作之仿冒商品，前開商標外之字樣依習慣並為表示各該公司
    授權、出品、設計、發行或享有著作權用意證明之私文書，竟基於營利及行使偽
    造私文書之概括犯意，自民國八十九年六月間某日起至九十年一月底某日止，以
    每片新台幣（下同）二十至二十五元不等之代價，向不詳姓名成年男子數度販入
    數量不詳、使用上開註冊商標之仿冒商品及侵害著作權之重製物，再以每片五十
    元之價格，在上址販售與不特定人而散布，並賴以維生，恃之為常業，兼連續行
    使各該偽造之私文書多次，均足生損害於各該公司，嗣於九十年二月一日十五時
    三十分許，在上址為內政部警政署保安警察第二總隊第三大隊第三中隊會同查獲
    ，並扣得如附表一、二、三、四所示之仿冒光碟及供其販賣使用他人註冊商標商
    品及侵害他人著作權所用之遊戲光碟目錄十本。
二、案經新力公司、世雅公司、可樂美公司及思奎爾公司訴由內政部警政署保安警察
    第二總隊第三大隊第三中隊報請臺灣苗栗地方法院檢察署檢察官偵查起訴。
    理  由
一、訊據被告甲○○對於右揭時地販賣盜版遊戲光碟之事實供承不諱，然辯稱：不知
    為盜版光碟云云。其選任辯護人並辯稱：緣檢察官認被告明知日商乙○○○娛樂
    股份有限公司（以下簡稱為新力公司）、日商世雅企業股份有限公司（以下簡稱
    為世雅公司）、思奎爾股份有限公司（以下簡稱為思奎爾公司）及可樂美股份有
    限公司（以下簡稱為可樂美公司）之「SEGA」、「PS設計圖」等商標圖案係分別
    由各該公司取得商標專用權之商標，且認特定遊戲軟體乃由各該公司取得其著作
    權，係燒錄於遊戲光碟片中而非固燒於電視遊戲主機（以下簡稱為遊戲主機），
    並認被告侵害告訴人等之商標專用權、著作權及有涉嫌行使偽造私文書罪責云云
    ，並無充足證據可支持，顯有未當，謹提出答辯理由如下：
    壹、被告之行為與商標法第六十三條之構成要件，並不該當：
   （一）告訴代理人之主張並無法證明台版光碟上存有商標及圖：
    緣告訴人主張係於遊戲光碟內以電磁紀錄標示商標圖樣，經遊戲主機處理使該商
    標圖樣在螢幕上顯示，．．．其標示型態足資一般商品購買人認識其所表彰商品
    之來源，應屬商標法第六條第一項所規定其他物件之範疇。故本件扣案遊戲光碟
    在開機時顯示「SEGA」、「PS設計圖」商標圖樣者，構成侵害商標專用權。然以
    告訴人所提供改裝過後遊戲主機放入台版品，固可讀取商標及圖之畫面，惟此一
    結果仍有二種可能原因造成：
   （１）改裝之結果將台版光碟上之防盜碼予以破解（或跳過）致「商標」顯現。
   （２）改裝之結果將台版中無法燒錄之防盜碼予以補足，致「商標」得以顯現。
    此兩種原因係完全相反，但均可造成「商標」畫面出現之結果，更進一步言，前
    述任一情形，均無法證實該破解或跳過或補足，是否係啟動程式中之某一執行指
    令，而將存於遊戲主機或台版中之商標圖案予以顯現，按此以最簡單之邏輯而言
    ，倘台版所燒錄之內容與真品一模一樣，完全相同，何以原廠主機不能播放而需
    經過改裝﹖足見台版於燒錄時，可能係基於某種原因（如密碼無法破解）致某部
    份無法燒錄，既有部份無法燒錄，自無法證明真品所有內容（包括商標及圖）均
    必然存在於台版光碟之上。且市面上亦有另一種改裝遊戲主機，於執行台版光碟
    時，不會出現「PS設圖」。涉案商品上有無系爭商標既有疑問，如何能以商標法
    相關罪責相繩。
   （二）商標之使用必需在商品上；又商標之申請註冊，應指定使用商標之商品類
    別及商品名稱，以申請書向商標主管機關為之，不同類別之商品應分別申請，而
    商品之分類則由施行細則定之，商標法第三十五條第一項及第二項定有明文。查
    扣案之電腦遊戲光碟片係將電腦遊戲軟體以電腦語言所寫成程式，再將之組譯成
    適合電腦主機讀取之檔案，而儲存於光碟片內。然電腦遊戲軟體本身係屬他人之
    創作而為著作之一種，觀諸我國著作權法第三條第一項第一款規定「著作」係指
    屬於文學、科學、藝術或其他學術範圍之創作自明，故人之創作原則上為無形，
    其有形之「著作原件或其重製物」均僅為表達該著作〔創作〕之具體方法或其存
    在客體而已，應非著作之本身〔本質〕，參酌八十七年一月二十一日修正著作權
    法增訂第十條之一規定：「依本法取得之著作權，其保護僅及於該著作之表達，
    而不及於其所表達之思想、程序、製程、系統、操作方法、概念、原理、發現」
    益明。無形之著作常需依附於有形之物體，並非可謂該被依附之客體即屬著作本
    身，故本件涉嫌被重製之電腦遊戲軟體係以電腦語言寫成程式，再將之組譯成適
    合電腦主機讀取之檔案而儲存於光碟片內，電腦遊戲軟體本身雖屬著作，然光碟
    片則係被依附之載體〔即儲存媒體〕，二者於概念上自有區別之必要。我國商標
    法施行細則第四十九條第九類之產品經列示計有：「科學、航海、測量、電氣、
    攝影、電影、光學、計重、計量、信號、檢查（監督）、救生和教學用具及儀器
    ；聲音或影像記錄、傳送或複製（再生）用器具；磁性資料載體、記錄磁碟；自
    動販賣機及貨幣操作（管理）器具之機械裝置；現金出納機、計算機及資料處理
    設備；滅火器械等物〔修正前即八十年十月二十三日公布同法施行細則第二十四
    條第七十二類則規定：電腦、計算機、收銀機、修正前即七十一年五月六日公布
    同法施行細則第二十七條第八十類規定：計算機〕，均係以『有形之物體』為該
    類之商品，並未包括電腦軟體或電腦程式。是單就『電腦遊戲軟體』而言，並無
    從為該類之商品。起訴書所訴告訴人專用之「ＰＳ設計圖」商標，係指定專用於
    「商標法施行細則第四十九條第九類『電腦、錄有電腦程式之卡帶、磁碟、光碟
    及卡匣』」，而「SEGA」商標，則係指定專用於修正前即七十一年五月六日公布
  同法施行細則第二十七條第八十類，亦皆係以「有形之物體」為上開商標專用之
    商品，專用商品範圍『不包括』扣案光碟片負載之「軟體」。
   （三）且檢察官認定被告違反商標法之唯一依據，乃認定「PLAY STATION」等商
    標圖樣係燒錄於遊戲光碟片，而被告侵害告訴人等之商標專用權。惟查該等商標
    圖樣，並非燒錄於遊戲光碟片中，已如前述。退一步言，縱該等商標圖樣確係燒
    錄於遊戲光碟片中，被告仍未有侵害告訴人之商標之情事。蓋查商標法第六十三
    條規定：「明知為前條商品而販賣、意圖販賣而陳列、輸出或輸入者，處一年以
    下有期徒刑、拘役或併科新台幣五萬元以下罰金。」由此觀之，須被告主觀上對
    客觀構成要件具有刑法第十三條第一項之直接故意始該當本罪之構成要件；換言
    之，被告主觀上須對於包括構成要件客體在內之所有構成要件要素有相當認識及
    促使犯罪事實發生之意欲始可，惟本案被告主觀上根本無從判斷本案之標的物為
    同法第六十二條所言之商品，查同法第六十二條規定：「意圖欺騙他人，．．．
    於同一商品或類似商品，使用相同或近似於他人註冊商標之圖樣者。」故商標法
    第六十二條明文以「意圖欺騙他人」之故意為前提。惟涉案遭查扣之遊戲光碟片
    ，與告訴人等生產之遊戲光碟片，於外觀上即有明顯之不同。且為使用台版品，
    消費者尚需多付「改裝費」改裝遊戲主機後始能使用，消費大眾不但不可能誤認
    涉案遭查扣之遊戲光碟片為告訴人等生產之原版遊戲光碟片，而正係明知其非原
    版遊戲光碟片而購買之。被告等無欺騙他人而使通常消費大眾誤認涉案遭查扣之
    遊戲光碟片為告訴人等商標專用權人所生產之光碟片之故意，且通常消費大眾不
    可能誤認其為告訴人等商標專用權人所生產之光碟片。商標法第六十三條之客體
    既係「前條商品」，自以「意圖欺騙他人」而製造之商品為限，故被告自非商標
    法第六十三條所處罰之對象。
   （四）詳言之，扣案之遊戲軟體光碟片均係被告圖將出售予不詳姓名之人，再由
    購買之人，將之置於適合執行光碟片內程式之主機、配合電視等相關設備，使其
    內之遊戲軟體顯現於電視螢幕上，客戶始得利用其配備把玩，此過程既係客戶先
    向被告購入光碟片後，再以其所自備之電腦遊戲主機配合電視螢幕等相關硬體設
    置完備後，將光碟片置於電腦遊戲主機之固定位置內執行其內之程式，始分別出
    現前述本院勘驗結果，縱認此種標示型態足資一般商品購買人認識其所表彰之商
    品來源，屬商標法第六條第一項所稱之其他類似物件之範疇，惟被告果出售光碟
    片時，僅係單純之交付光碟片。故於交易過程中，被告既無透過光碟片展示前揭
    商標，客觀上自無以該商標供作行銷之用，即無商標使用可言；再查，起訴書明
    白指出被告圖以「每片五十元之價格之，連續販賣予不特定之顧客。」，以遊戲
    光碟之「真品」與「仿品」售價相距『數拾倍』之遙推之，買賣『仿冒』光碟之
    人，均明知所買賣之『光碟片』係「仿冒」之光碟片，買賣雙方均無從混淆該等
    仿冒光碟片源自於「ＰＳ設計圖」商標之所有人即告訴人新力公司或「SEGA」商
    標之所有人即告訴人世雅公司，未便遽認被告涉商標法第六十三條犯嫌。
    貳、被告之行為與行使偽造私文書罪亦不該當：
    檢察官認被告之行為係犯刑法偽造私文書罪章第二百二十條、第二百一十條及第
   二百十六條之罪，顯係對刑法上偽造私文書之相關規定之適用，有嚴重之誤認。
   茲分述如下：
   (一) 刑法第二百二十條第二項之規定，僅係規定「錄音、錄影或電磁紀錄，藉機
   器或電腦之處理所顯示之聲音、影像或符號，足以為表示其用意之證明者」，亦
   以文書論而已。該條文並未定任何具體之罰責，僅係說明如電磁紀錄等物品之偽
   造變造有關之犯罪行為，應適用刑法偽造私文書罪章之相關規定而已。申言之，
   電磁紀錄固然因該條之規定構成所謂之「準文書」，行為人之行為是否違犯刑法
   上行使偽造私文書罪章之罪，仍應視是否該當刑法第二百一十條或第二百一十六
   條之構成要件。單純重製並販賣他人著作之電磁紀錄物，並不能單以刑法第二百
   十條規定即認其違反偽造私文書或行使偽造私文書。
   (二) 如前狀已述，所謂偽造文書者，必須文書之名義人非屬真正，同時內容亦非
   真實，始足當之。單純重製行為，文書之名義人仍為同一，內容亦與原件所示內
   容無二。不構成偽造文書之該當構成要件行為，顯而易見。
   (三) 單純重製遊戲光碟片既不應該當偽造私文書罪之構成要件，被告等自無該當
   行使偽造私文書之罪之可能。退一步言，縱該因本案遭查扣之遊戲碟片為經偽造
   之私文書，而被告等縱有販賣因本案遭查扣之重製遊戲碟片之行為，其並未就相
   關內容有任何權利義務之主張，並不該當行使偽造私文書之構成要件，最高法院
   八十三年度台上字第二一○三號判例及法務部檢察司八十二年八月二十五日檢
  （二）字第一一二一號函均有明示。
   (四) 進一步言，告訴人並無法證明前述商標圖樣確存在於台版光碟之上，如何證
   明被告有偽造「文書」之行為。
   (五) 再進一步言，消費者亦從無誤認該等台版碟片係由告訴人合法授權生產之可
   能。
   (六) 既因本案遭查扣之遊戲光碟片並非經變造之私文書，且被告等均無就該等遊
   戲光碟片之內容，有任何權利義務之主張，其既不構成偽造私文書之行為，且亦
   不構成行使偽造私文書之行為。
   (七) 查扣案光碟片，經以前述方法勘驗，固或出現授權文字即「LICENSED BY SO
   NY COMPUTER ENTERTAINMENT INC.」、「PRODUCED BY OR UNDER LICENSE FROM S
   EGA EMTERPRISES, LTD.」等字樣，惟該等文字亦係於「光碟片負載之『軟體』內
   〔非標示於光碟片或其包裝上〕」。考被告自始供明：「〔扣案光碟片〕由外務
   員送來。」，起訴書亦明認該等光碟片原係「不詳人士所販賣」與被告，據此推
   之，該等文字顯非被告偽造。
   (八) 按「刑法上之行使偽造私文書罪，必須提出偽造之文書，本於該文書之內容
   有所主張方得成立，... 」〔最高法院四十七年度台上字第一０四八號判例意旨
   參照〕。如前述，以遊戲光碟之「真品」與「仿品」售價相距『數拾倍』之遙推
   之，買賣『仿冒』光碟之人，均明知所買賣之『光碟片』係「仿冒」之光碟片，
   果被告提出授權文字即「LICENSED BY SONY COMPUTER ENTERTAINMENT INC.」等
   字樣，對不特定人主張「業經告訴人新力公司授權〔即LICENSED BY SONY
   COMPUTER ENTERTAINMENT INC.〕，實無需僅索真品『貳拾伍分之壹』之『賤價』
   ，凡此情節，推見被告根本未對任何人主張「LICENSED BY SONY COMPUTER
   ENTERTAINMENT INC.」，亦與行使偽造私準私書罪之構成要件有間。
   參、關於被告涉犯著作權法第九十三條部份：
   按「外國人之著作合於下列情形之一者，得依本法享有著作權。但條約或協定另
   有約定，經立法院議決通過者，從其約定︰一、於中華民國管轄區域內首次發行
   ，或於中華民國管轄區域外首次發行後三十日內在中華民國管轄區域內發行者。
   但以該外國人之本國，對中華民國人之著作，在相同之情形下，亦予保護且經查
   證屬實者為限。二、依條約、協定或其本國法令、慣例，中華民國人之著作得在
   該國享有著作權者。」，著作權法第四條定有明文。「發行︰指權利人散布能滿
   足公眾合理需要之重製物。」〔著作權法第三條第一項第十二款〕。告訴人等並
   無法證明已散布能滿足公眾合理需要之重製物而依我國著作權法享有著作權，即
   無從主張被告違反著作權法第九十三條之罪。
   肆、綜上所述，檢察官並未證明商標圖樣存在於台版光碟之上，被告等既無侵害
   告訴人等之商標專用權，亦無行使偽造私文書之行為更無違反著作權法之行為。
   故懇請 鈞院迅賜被告無罪之判決云云。
二、經查：
（甲）「商標之使用」係指為行銷之目的，將商標用於商品或其包裝、容器、標帖、
      說明書、價目表或其他類似物件上，而持有、陳列或散布；指定使用於同一商
      品或類似商品上；且須申請註冊，經主管機關核准後，方能取得專用權，商標
      法第二條、第六條及第二十一條定有明文。又若透過電磁作用，以遊樂器、光
      碟機、電腦主機之操作為媒介，於電視或電腦螢幕前出現商標圖樣，其標示型
      態足以使一般商品購買人認識其為表彰商品之來源者，解釋上應認屬於商標法
      第六條第一項所定之「商標之使用」。故若未經商標專用權人授權，而使用相
      同或近似於他人註冊商標圖樣於同一商品或類似商品上，應屬侵害他人之商標
      專用權。本件被告販賣盜版遊戲光碟之事實，業據其供承不諱，復有盜版遊戲
      光碟八千四百九十六片扣案可資佐證。該查扣之光碟片，其外觀及外包裝並無
      附表一、三所示之商標圖樣，然該等光碟片於使用電視遊樂器主機執行程式時
      ，會在電視畫面上顯現附表一、三所示之商標圖樣，業經新力公司及世雅公司
      告訴代理人陳嘉龍提出鑑定報告書在卷可證，而此種將商標圖樣以電腦程式儲
      存於光碟片之商品上，再藉由電視遊樂器主機執行程式予以顯現之情形，依前
      揭說明，亦屬商標之使用無訛。再該等扣案盜版商標光碟，其真品市價均在一
      千元至一千五百元以上，被告竟以每片光碟五十元之低價販售，可見其對扣案
      光碟均為仿冒品一事，應係知之甚詳。
      (七)又查，被告自八十九年六月間起，迄九十年二月間為警查獲前，幾乎長達半
      年多時間販售扣案仿品光碟，且為警查獲之未售出光碟片中違反著作權法之盜
      版片更達六千六百餘片，有扣押物品清單可資證明，又以專門之店面擺設販賣
      ，明顯有營利之意圖，並以之維生。本件事證明確，被告所辯尚不足取，其行
      使偽造私文書罪、違反商標法、著作權法之犯行，均堪認定。
（乙）、(一)所謂文書，乃外型為有體物，文書表意人之思想或意思以視覺感官可見之
       方法記載於該有體物上者，均可謂為文書，如錄影帶、光碟片之有體物，雖
   須藉助錄影機、電腦主機始能將其中之思想、意思表示出來，但其足以將表
        意人之思想或意思以視覺感官見其內容，是司法實務向來雖承認類如錄影帶
        、光碟片之物，應屬刑法之「文書」（參照最高法院七十六年度臺上字第二
        四六號判決對於盜版錄影帶案例之解釋）。然八十六年十月八日修正、同年
        月十日生效之刑法第二百二十條增訂第二項、第三項規定：「錄音、錄影或
        電磁紀錄，藉機器或電腦之處理所顯示之聲音、影像或符號，足以為表示其
        用意之證明者，亦同（即以文書論）」，「稱電磁紀錄，指以電子、磁性或
        其他無法以人之知覺直接認識之方式所製成之紀錄，而供電腦處理之用者」
        ；將錄音、錄影、或電磁紀錄（含光碟內之軟體），歸類於準文書。惟此係
        就既存之司法實務將錄音帶、光碟片等物認定為刑法所規定之文書之見解，
        以立法解釋之方式，加以成文化，並定於刑法第二百二十條準文書條文內。
        本案扣案之仿冒新力公司光碟片內中之電磁紀錄，既可藉由主機及電視分別
        表現出偽註之「Licensed by Sony Computer Entertainment Inc.」授權文
        字，為足以對外表示該等光碟片產品係新力公司生產或授權生產之一定用意
        證明，即應屬刑法規定之準文書（依新法之立法解釋）。
    (二)販賣交付類如本案之仿冒新力公司產製之光碟片，雖然存於光碟片內含軟體中
    之「PS設計圖」商標圖樣及「Licensed by Sony Computer Entertainment Inc.
    」授權文字，皆須經主機及電視之執行，始能顯現，惟行為人於販賣時既對於其
    所販賣並因而交付之物係屬仿冒之新力公司光碟片之事實有所主張，自有行使該
    等光碟片內含之上開授權文字之主觀犯意及行為，應構成刑法第二百十六條、第
    二百二十條、第二百十條之行使偽造（準）私文書罪（同參照最高法院七十六年
    度臺上字第二四六號判決對於出售、出租盜版錄影帶案例之見解）。
    (三)核被告意圖營利及欺騙他人，向他人販入如扣案之內有偽註之上揭授權文字，
    使用相同於「SEGA」、「PS設計圖」註冊商標圖樣於同一商品之光碟軟體之仿冒
    光碟片，又部分扣案仿冒光碟片所內含之遊戲軟體，為仿冒之新力公司、思奎爾
    公司及卡波光公司、可樂美公司享有著作財產權之電腦程式著作，進而販賣交付
    予不特定客戶，以之維生，並據以行使該等仿冒光碟片內附軟體所含之上揭準文
    書，足生損害於新力公司之行為，係犯刑法第二百十六條、第二百二十條、第二
    百十條之行使偽造（準）私文書罪，商標法第六十三條之明知為仿冒商標商品而
    販賣罪，及著作權法第九十四條、第九十三條第三款、第八十七條第二款之以明
    知為侵害著作權之物而意圖營利而交付為常業之罪。
    (四)被告先後多次行使偽造私文書、販賣（含販入行為）仿冒商標商品犯行，時間
    緊接、手法雷同，各觸犯犯罪構成要件相同之罪名，顯均係基於概括犯意反覆為
    之，屬連續犯，皆依連續犯規定各論以一罪。
    (五)被告每一販賣交付仿冒光碟片之行為，均同時觸犯上開行使偽造（準）私文書
    罪、明知為仿冒商標商品而販賣罪，及以明知為侵害著作權之物而意圖營利而交
    付為常業罪，是被告所犯上開三罪，應屬一行為觸犯數罪名之想像競合犯，應從
    一重之以明知為侵害著作權之物而意圖營利而交付為常業罪處斷。
    (六)公訴人起訴事實雖未論及上揭事實欄所指被告違反著作權法部分，惟此部分既
      與原起訴之明知為侵害新力公司商標權之物而意圖營利而交付部分，有想像競
      合犯之裁判上一罪關係，為起訴效力所及，本院自應一併審判。
    (七)爰審酌被告本案販賣仿冒光碟片等物之數量，其係經營電視遊樂器專賣店之人
      ，而非製造者，事後雖態度尚稱良好，惟仍一再辯解等一切情狀，量處如主文
    第一項所示之刑。
    (八)末查被告前未曾受有期徒刑以上刑之宣告，有臺灣高等法院檢察署刑案紀錄簡
    覆表一份在卷可按，其經此教訓，當知警惕，應無再犯之虞，本院認對其所宣告
    之刑以暫不執行為適當，宣告緩刑五年，併在緩刑期內付保護管束，俾使在緩刑
    期間內能以公力監督其行止，用啟自新，並觀後效。
（丙）、扣案之仿冒光碟片共六千六百九十八片（詳如附表所示），係被告犯商標法
      第六十三條之罪所販賣（販入）之商品，依同法第六十四條之規定，宣告沒收
     。扣案之盜版遊戲光碟目錄十五本，屬被告所有，且供其前揭犯行之用，為其
     自承在卷，依刑法第三十八條第一項第二款之規定，宣告沒收。
據上論斷，應依刑事訴訟法第二百九十九條第一項前段，商標法第六十三條、第六十
四條，著作權法第九十四條、第九十三條第三款、第八十七條第二款，刑法第十一條
前段、第五十六條、第二百十六條、第二百二十條、第二百十條、第五十五條、第七
十四條第一款、第九十三條第一項、第三十八條第一項第二款，判決如主文。
本案經檢察官蔡宗熙到庭執行職務
中      華 民      國    九十一      年      七    月    二      日
                                    台灣苗栗地方法院刑事第一庭
                                          法  官   林  誌  誠
右正本證明與原本無異。
如不服本判決，應於判決送達後十日內向本院提出上訴狀( 應附繕本 )。
                                          書記官   李  達  成
中      華      民      國    九十一      年      七    月    二      日
附表一：
┌──┬───────────┬────┬─────────┬─────┐
│編號│商    標    圖    樣  │專用期間│專 用 商 品 範 圍 │申請註冊人│
├──┼───────────┼────┼─────────┼─────┤
│一  │                      │八十四年│電腦、錄有電腦程式│新力公司  │
│    │                      │三月一日│之磁碟、光碟。    │          │
│    │                      │至九十四│                  │          │
│    │                      │年二月二│                  │          │
│    │                      │十八日  │                  │   │
├──┼───────────┼────┼─────────┼─────┤
│二  │                      │八十五年│電腦、錄有電腦程式│同右      │
│    │                      │三月十六│之卡帶、磁碟、光碟│          │
│    │                      │日至九十│及卡匣。          │          │
│    │                      │五年三月│                  │          │
│    │                      │十五日  │                  │          │
├──┼───────────┴────┴─────────┴─────┤
│ 合 │                                                                │
│ 計 │ 侵害新力公司右開商標部分之光碟共六千零五十四片                 │
└──┴────────────────────────────────┘
附表二：ＰＳ系統
┌────┬─────────────┬───────┐
│ 片  數 │  有著作權之遊戲光碟名稱  │著作財產權人  │
├────┼─────────────┼───────┤
│   12   │GT GRAN TURISMO 實戰賽車  │日商新力公司  │
├────┼─────────────┼───────┤
│    1   │骰子大戰                  │日商新力公司  │
├────┴─────────────┼───────┤
│    7   │UmJammer Lammy 動感小子2  │日商新力公司  │
├────┼─────────────┼───────┤
│    9   │寶貝龍（小龍歷險記）      │日商新力公司  │
├────┼─────────────┼───────┤
│    5   │終極保衛戰                │日商新力公司  │
├────┼─────────────┼───────┤
│   13   │捉猴冒險記                │日商新力公司  │
├────┴─────────────┼───────┤
│    8   │野戰神兵2                 │日商新力公司  │
├────┼─────────────┼───────┤
│    4   │Gran Turismo2 GT實戰賽車2 │日商新力公司  │
├────┼─────────────┼───────┤
│    4   │Spyro& Sparx Tondmo Tours │日商新力公司  │
│        │                          │              │
│        │寶貝龍                    │         │
├────┼─────────────┼───────┤
│   11   │勁爆熱舞2                 │日商可樂美公司│
├────┼─────────────┼───────┤
│   11   │勁爆熱舞 3                │日商可樂美公司│
├────┴─────────────┼───────┤
│   12   │Final Fantasy Ⅷ          │日商思奎爾公司│
└────┴─────────────┴───────┘
   以上計九十七片
附表三：
┌──┬───────────┬────┬─────────┬─────┐
│編號│商    標    圖    樣  │專用期間│專 用 商 品 範 圍 │申請註冊人│
├──┼───────────┼────┼─────────┼─────┤
│一  │                      │八十三年│電視遊樂器用之程式│世雅公司  │
│    │                      │七月一日│卡帶、磁帶、磁碟、│          │
│    │                      │至九十三│磁碟驅動器        │          │
│    │                      │年六月三│                  │          │
│    │                      │十日    │                │          │
└──┴───────────┴────┴─────────┴─────┘
附表四：ＳＡＴＵＲＮ系統
┌────┬─────────────┬───────┐
│ 片  數 │  有著作權之遊戲光碟名稱  │著作財產權人  │
├────┼─────────────┼───────┤
│  547   │Dreamcast                 │日商世雅公司  │
└────┴─────────────┴───────┘
   以上計五百四十七片
附錄本案論罪科刑法條全文：
刑法第二百十六條：
  行使第二百十條至第二百十五條之文書者，依偽造、變造文書或登載不實事項或使
  登載不實事項之規定處斷。
刑法第二百二十條：
  在紙上或物品上之文字、符號、圖畫、照像，依習慣或特約，足以為表示其用意之
  證明者，關於本章及本章以外各罪，以文書論。
  錄音、錄影或電磁紀錄，藉機器或電腦之處理所顯示之聲音、影像或符號，足以為
  表示其用意之證明者，亦同。
  稱電磁紀錄，指以電子、磁性或其他無法以人之知覺直接認識之方式所製成之紀錄
  ，而供電腦處理之用者。
刑法第二百十條：
  偽造、變造私文書，足以生損害於公眾或他人者，處五年以下有期徒刑。
商標法第六十三條：
  明知為前條商品而販賣、意圖販賣而陳列、輸出或輸入者，處一年以下有期徒刑、
  拘役或科或併科新臺幣五萬元以下罰金。
著作權法第九十四條：
  以犯第九十一條、第九十二條或第九十三條之罪為常業者，處一年以上七年以下有
  期徒刑，得併科新台幣四十五萬元以下罰金。
